【裁判字號】    97,訴,527
【裁判日期】    971231
【裁判案由】    毒品危害防制條例
【裁判全文】
臺灣宜蘭地方法院刑事判決               97年度訴字第527號
公  訴  人  臺灣宜蘭地方法院檢察署檢察官
被      告  甲○○
上列被告因違反毒品危害防制條例案件，經檢察官提起公訴（97
年度毒偵字第833 號），被告於本院準備程序中為有罪之陳述，
經告以簡式審判程序之旨，並聽取當事人意見後，由合議庭評議
裁定由受命法官獨任行簡式審判程序，判決如下：
    主       文
甲○○施用第一級毒品，累犯，處有期徒刑玖月，扣案注射針筒
貳支沒收之；又共同施用第二級毒品，累犯，處有期徒刑伍月，
扣案之玻璃球吸食器壹組沒收之。應執行有期徒刑壹年，扣案注
射針筒貳支、玻璃球吸食器壹組均沒收。
    犯 罪 事 實
一、甲○○前因施用毒品案件，經觀察、勒戒，於民國89年4 月
    14日觀察、勒戒執行完畢；復因施用毒品案件，經觀察、勒
    戒，於89年12月18日觀察、勒戒執行完畢；再因施用毒品，
    經強制戒治，於93年1月9日法律修正報結，並由本院92年訴
    字第68號判決判處有期徒刑8月確定，於93年9月8 日縮刑期
    滿執行完畢；又因施用第一、二級毒品毒品案件，為臺灣高
    等法院94年上訴字第3421號判決各判處有期徒刑1年2 月及8
    月，並定有期徒刑1年8月之應執行刑，經臺灣高等法院96年
    聲減字第597號裁定減刑後，於96年7月16日縮刑期滿執行完
    畢，猶不知悔改，於 97年8月4日下午2時許，在宜蘭縣頭城
    鎮○○路○ 段路旁，以針筒注射方式施用第一級毒品海洛因
    乙次；復另行起意，於97 年8月5日凌晨3時30分許往前回溯
    96小時內之某時（不含為警查獲至採尿期間），在友人蔡文
    彬（由檢察官另行偵查起訴之）4655-GV 自小客車上，與蔡
    文彬共同基於施用第二級毒品之犯意聯絡，由蔡文彬以燒烤
    玻璃球之方式一同施用第二級毒品甲基安非他命乙次，嗣警
    於97年8月5日凌晨3時30分許，在宜蘭縣頭城鎮○○路○段77
    號奧瑞克電子遊戲場前查獲二人，分別扣得甲○○所有，供
    施用第一級毒品所用之注射針筒2 支；蔡文彬所有，供施用
    第二級毒品所用之玻璃球吸食器1組及海洛因1包。
二、案經宜蘭縣政府警察局礁溪分局報請臺灣宜蘭地方法院檢察
    署檢察官偵查起訴。
    理        由
一、上開犯罪事實，業據被告甲○○坦承不諱，復有慈濟大學濫
    用藥物檢驗中心檢驗總表、宜蘭縣警察局礁溪分局毒品犯罪
    嫌疑人尿液採驗作業管制紀錄各1份在卷可參及注射針筒2支
    、玻璃球吸食器1 組扣案可資相佐，足認被告任意性自白與
    事實相符，犯行堪予認定，應依法論科。
二、被告前因施用毒品案件，於89年12月18日觀察、勒戒執行完
    畢，有臺灣高等法院被告前案紀錄表1 份在卷可參，被告本
    件施用毒品之犯行雖距前次觀察、勒戒執行完畢釋放後已逾
    5年，然期間仍因施用毒品，分別為本院92年訴字第68 號、
    臺灣高等法院94年上訴字第3421號判決判處有期徒刑以上之
    罪，有臺灣高等法院被告前案紀錄表附卷可稽，是縱其本案
    施用毒品之犯罪時間距離先前觀察、勒戒執行完畢釋放後已
    逾5年，仍不合於毒品危害防制條例第20條第3項所稱「五年
    後再犯」之規定，且因被告於5 年內屢次再犯，顯見其再犯
    率甚高，應逕依毒品危害防制條例第10條之規定處罰，始符
    立法本意，是核被告所為係犯毒品危害防制條例第10 條第1
    項、第2 項之施用第一、二級毒品罪，其因施用而持有第一
    、二級毒品，持有之低度行為應為施用之高度行為所吸收，
    不另論罪。又被告於本院審理時坦認稱：當時伊在蔡文彬車
    上，蔡文彬以玻璃球燒烤方式施用安非他命，伊當時知道蔡
    文彬在施用安非他命，蔡文彬問伊要不要用，伊就吸了2 口
    等語，是被告與蔡文彬就施用第二級毒品犯行，顯有犯意聯
    絡及行為分擔，為共同正犯。被告先後施用第一、二級毒品
    ，犯意各別，行為互殊，應予分論併罰。被告前因施用毒品
    案件，為本院92年訴字第68號判決判處有期徒刑8 月確定，
    於93年9月8日縮刑期滿執行完畢，有臺灣高等法院被告前案
    紀錄表1份附卷可考，其受徒刑執行完畢，5年以內故意再犯
    本件有期徒刑以上之罪，均為累犯，各應加重其刑。爰審酌
    被告前即曾因施用毒品經觀察、勒戒、強制戒治及刑之制裁
    ，再犯本件，顯無戒除毒癮之決心，自制能力不足，惟念被
    告施用毒品之犯行，係屬對其自身健康之戕害行為，對社會
    所造成之損害尚非直接，犯後坦認犯行，態度可稱良好等情
    狀，分別量處如主文所示之刑，並定其應執行刑。扣案之注
    射針筒2 支係被告所有，供施用第一級毒品所用之物；扣案
    之玻璃球吸食器1 組係蔡文彬所有，供被告及蔡文彬一同施
    用第二級毒品所用之物，均依刑法第38條第1項第2款宣告沒
    收之。
據上論斷，應依刑事訴訟法第273條之1第1項、第299條第1 項前
段，毒品危害防制條例第10條第1項、第2項，刑法第11條前段、
第28條、第47條第1項、第51條第5款、第38條第1項第2款，判決
如主文。
本案經檢察官張立言到庭執行職務。
中    華    民    國    97    年    12    月    31    日
                  刑事第二庭法  官  楊坤樵
以上正本證明與原本無異。
如不服本判決應於收受送達後十日內向本院提出上訴書狀，並應
敘述具體理由；其未敘述上述理由者，應於上訴期間屆滿後二十
日內向本院補提理由書(均須按他造當事人之人數附繕本)「切勿
逕送上級法院」。
                            書記官  謝佩欣
中    華    民    國    97    年    12    月    31    日
附錄本案論罪科刑法條全文：
毒品危害防制條例第10條
施用第一級毒品者，處 6 月以上 5 年以下有期徒刑。
施用第二級毒品者，處 3 年以下有期徒刑。


司法院資訊處製作；財團法人民間司法改革基金會備份。
